臺灣新北地方法院板橋簡易庭小額民事判決
110年度板小字第3523號
原      告  張倫昌  
被      告  鄭瀚申  
            鄭宇晴  

上列當事人間請求侵權行為損害賠償事件，本院於民國111年1月
20日言詞辯論終結，判決如下：
    主      文
原告之訴及假執行之聲請均駁回。
訴訟費用新臺幣壹仟元由原告負擔。
    事實及理由
一、原告主張：
  ㈠被告鄭瀚申與原告為鄰居，因被告鄭瀚申住宅廚房排氣管對
    著原告住家，原告請他轉向，被告鄭瀚申心生不悅，便開始
    五年多不停惡意檢舉、濫訴，因原告母親因車禍變植物人需
    每天拍背復健，造成被告鄭瀚申覺得是噪音因而產生嫌隙，
    竟刻意「虛構事實」，不著邊際的亂告原告，不停的以刑事
    提告亂告一通：臺灣新北地方檢察署（下稱新北地檢署）不
    起訴處分書108年度偵字第36325號、108年11月22日新北市
    政府警察局海山分局（下稱海山分局）社會秩序維護法案件
    處分書、海山分局通知書109年8月3日新北警海刑字第10939
    48611號、新北地檢署109年度偵字第35213號刑事傳票、新
    北地檢署檢察官109年度偵字第35213號不起訴處分書、新北
    地檢署109年度偵字第35213號案件再議、臺灣高等檢察署10
    9年度上聲議字第9979號處分書。
  ㈡從被告鄭瀚申所提出之書狀，一看就知道是無厘頭的亂告，
    其目的只為讓原告跑法院，虛耗時間費用。原告受此官司打
    擊，身心異常痛苦，醫療費用、請假所損失薪水損害，故請
    求被告鄭翰申給付慰藉金新臺幣（下同）10萬元。
  ㈢被告鄭宇晴於臉書帳號Ayesa Apple於臉書留言惡意扭曲事實，其母親黃寶緣告原告案件，不起訴書寫的很清楚；被告鄭瀚申不在現場，何來證人證明此情，足以認定被告鄭宇晴與弟弟鄭瀚申故意共同不實言論抹黑原告。被告鄭宇晴故意用不實貼文侵害原告名譽。
  ㈣為此，爰依侵權行為之法律關係，請求被告賠償損害等語。
    並聲明：⑴被告應連帶給付原告10萬元，及自起訴狀繕本送
    達翌日起至清償日止，按週年利率百分之5計算之利息。⑵願
    供擔保，請准宣告假執行。
二、被告則以：
  ㈠被告鄭翰申：被告鄭瀚申投書電子信箱跟臉書刊登，都是依
    據新聞所述的事實，原告已經對被告鄭瀚申跟我姐姐提出刑
    事告訴，我們幾乎每個月都在跑法院；新北市政府警察局有
    針對這個噪音對於原告開罰500元，該部分我有申訴，左鄰
    右舍也有申訴，並不是所有的檢舉都是我檢舉的。拍背部分
    ，我們有找里長協調，最後協調不成，才提交警察局，警察
    局這部分要立案，須要三戶以上，既然已經立案，表示至少
    有三戶受到影響。抽油煙機的部分，我們家也是受害者，因
    為抽油煙機才幾公分的長度，原告浴室的排煙管拉的很長，
    大約一米多，我們住宅相隔二米多，所以我們家受到嚴重的
    影響，我有私下建議說我們雙方可以改善、縮短、改向，但
    原告不同意，說有受到法律規範。至於妨害秘密的部分，檢
    察官已經做出不起訴處分等語資為抗辯。
  ㈡被告鄭宇晴：
    1.被告鄭宇晴本來就沒有要損害原告名譽，被告鄭宇晴跟我
      弟弟，在社群軟體本來就是好友，被告鄭宇晴快速瀏覽臉
      書的時候，沒有注意到是公開的或是隱匿的，被告鄭宇晴
      並沒有故意損害原告名譽的意思，被告鄭宇晴也知道原告
      的辛苦，甚至被告鄭宇晴跟我大媽都有在勸阻被告鄭瀚申
      說鄰居應該以和為貴，希望原告可以撤回起訴。
    2.臉書刊登內容AYESA APPLE帳號留言，那是當時母親還在
      世，母親傳LINE訊息給我、跟我說的內容，我很擔心才會
      這樣寫；手機裡還有對話紀錄，但因為母親過世後手機號
      碼註銷，所以LINE名稱是顯示無其他成員，但當時提供給
      地檢署的證據，還有顯示母親的名字等語資為抗辯。
  ㈢並聲明：原告之訴駁回。 
四、法院之判斷：
  ㈠按因故意或過失，不法侵害他人之權利者，負損害賠償責任
    ；不法侵害他人之身體、健康、名譽、自由、信用、隱私、
    貞操，或不法侵害其他人格法益而情節重大者，被害人雖非
    財產上之損害，亦得請求賠償相當之金額，民法第184條第1
    項前段、第195條第1項前段定有明文。但侵權行為之成立，
    須行為人因故意過失不法侵害他人權利，即行為人須具備歸
    責性、違法性，且不法行為與損害間有相當因果關係，始能
    成立，而主張侵權行為賠償請求權之人，對於侵權行為之成
    立要件應負舉證責任。另人民有請願、訴願及訴訟之權，為
    憲法第16條所明定，所謂訴訟權，乃人民於權利受損害時，
    得向法院提起訴訟請求為一定裁判，或就所訴事實可認有告
    訴權者，得向檢察官或有偵查權之員警等公務員提出刑事告
    訴，請求偵查一定犯罪嫌疑之基本權利。復國家為達成此項
    保障人民訴訟權之任務，依照訴訟權性質、社會生活現實及
    國家整體發展狀況，本應提供適當之制度性保障，故除能證
    明告訴人有濫用訴訟權或誣指他人犯罪，致他人名譽受損之
    情況外，倘行為人已經查證，且依查證所得資料有相當理由
    確信為真實，自難僅憑其請求經法院認為無理由，或申告之
    事實經檢察官不起訴處分或經法院判決無罪確定，而遽行推
    論係濫行訴訟或誣告或有何故意或過失不法侵害他人名譽權
    之可言。又按當事人主張有利於己之事實者，就其事實有舉
    證之責任，民事訴訟法第277條前段定有明文，復按民事訴
    訟如係由原告主張權利者，應先由原告負舉證之責，若原告
    先不能舉證，以證實自己主張之事實為真實，則被告就其抗
    辯事實，即令不能舉證，或其所舉證據尚有疵累，亦應駁回
    原告之請求，最高法院72年台上字第4225號號判決可資參照
    。
  ㈡本件原告主張被告鄭瀚申提出的檢舉、刑事告訴，是不實在
    的，侵害原告的名譽，被告鄭宇晴在臉書上的留言也是不實
    在而影響原告的名譽，應連帶負侵權行為損害賠償責任云云
    ，為被告所否認，則原告應就被告行為構成侵權行為之成立
    要件負舉證之責；然原告就此並未舉證以實其說，僅以被告
    鄭瀚申提出的檢舉或刑事告訴，業經海山分局為免罰之處分
    或經新北地檢署檢察官為不起訴處分，即認被告所提出之檢
    舉及刑事告訴為虛偽不實，並無實據。
  ㈢又原告主張被告鄭宇晴臉書留言侵害原告名譽權部分，雖經
    原告提出臉書留言為據，被告鄭宇晴對於該臉書留言之形式
    真正並未爭執，然主張係因其母親傳訊息告知上情，故在臉
    書上為前開留言等語，並提出其與母親生前之LINE對話訊息
    截圖為據，洵屬有據。又觀諸被告鄭宇晴臉書留言為「然後
    張先生還在樓下門口堵對方老母親是什麼意思？還說：『叫
    妳兒子準備好十萬，否則給他好看！』（恐嚇嗎？）」，與
    其母親訊息所表示「那天四巷四樓張先生在家樓下，媽媽樓
    下午要進去，問我你住四樓嗎？就說告訴你兒子拿十萬要來
    拆掉你們五樓，」語意相近，則被告鄭宇晴前開抗辯尚屬可
    採；原告主張被告鄭宇晴所刊登訊息為虛偽不實，然並未就
    此舉證以實其說，故其主張難認可採。
五、綜上所述，原告依侵權行為之法律關係，請求被告應連帶給
    付原告10萬元，及自起訴狀繕本送達翌日起至清償日止，按
    週年利率百分之5計算之利息，為無理由，應予駁回。又原
    告之訴既經駁回，其假執行之聲請，即失所附麗，應併與駁
    回。
六、本件事證已臻明確，兩造其餘之攻擊防禦方法及所提證據，
    於判決結果不生影響，爰不一一論列，併此敘明。
七、本件係小額訴訟事件，依民事訴訟法第436條之19第1項規定
    ，確定本件訴訟費用額為第一審裁判費1,000元，由原告負
    擔。
中　　華　　民　　國　　111 　年　　2 　　月　　24　　日
                  臺灣新北地方法院板橋簡易庭
                        法  官  陳怡親
以上正本係照原本作成。
如不服本判決，應於送達後20日內，向本院提出上訴狀，並表明
上訴理由（上訴理由應表明一、原判決所違背之法令及具體內容
。二、依訴訟資料可認為原判決有違背法令之具體事實。），如
於本判決宣示後送達前提起上訴者，應於判決送達後20日內補提
上訴理由書（須附繕本），如未於上訴後20日內補提合法上訴理
由書，法院得逕以裁定駁回上訴。
中　　華　　民　　國　　111 　年　　2 　　月　　24　　日
                        書記官  劉芷寧